臺灣高等法院交通事件裁定　　　　　　100年度交抗字第667號
抗　告　人
即受處分人　　黃冠瑋
上列抗告人因違反道路交通管理處罰條例案件，不服臺灣板橋地
方法院，中華民國100年4月29日所為裁定（100年度交聲字第113
3號），提起抗告，本院裁定如下：
    主  文
抗告駁回。
    理  由
一、原裁定意旨略以：本件裁決書係異議人即受處分人於民國（
    下同）100年3月21日，至原處分機關聽候裁決時，由原處分
    機關所製發，並當場送達予異議人，由異議人本人簽收之事
    實，此有裁決書及其送達證書影本各1份在卷可稽。異議人
    對於裁決書之送達過程亦無異議，足認本件裁決書業經原處
    分機關依行政程序法之規定，於100年3月21日合法送達予異
    議人。又異議人雖非居住在原處分機關所在之新北市樹林區
    ，但係居住於原審之管轄區域內，依當事人在途期間標準第
    4條第1款第2目、第2條第1款規定，應扣除在途期間2日。從
    而，本件裁決書於100年3月21日發生送達效力後，經加計在
    途期間2日，其20日之異議期間，應於100年4月12日屆至，
    故異議人聲明異議，自應於該日終止之前提出，始為適法。
    然本件異議人遲至100年4月20日始提出聲明異議狀，此觀該
    狀所蓋收文章戳之日期甚明，顯逾法定期間。揆諸首揭說明
    ，異議人之聲明異議，不合法律上之程式，應予駁回等語。
二、抗告意旨略以：抗告人即異議人（下稱抗告人）不知應於20
    日內聲明異議以致逾期。抗告人仰賴駕駛車輛維持全家生計
    ，爰懇請法官法外施恩，再給予抗告人一次機會云云。
三、經查：
（一）按受處分人不服道路交通管理處罰條例第8條主管機關所
      為之處罰，得於接到裁決書之翌日起20日內，並得依法扣
      除在途期間，向管轄地方法院聲明異議，同條例第87條第
      1項、道路交通事件處理辦法第11條定有明文。倘逾上述
      法定期間，其聲明異議即不合法律上程序，且無從補正，
      依道路交通事件處理辦法第17條前段規定，應逕以裁定駁
      回之，無從為實體上之審查。又依違反道路交通管理事件
      統一裁罰基準及處理細則第5條規定：處理違反道路交通
      管理事件，有關文書送達之程序，依行政程序法之規定。
      送達，於應受送達人之住居所、事務所或營業所為之，但
      在行政機關辦公處所或他處會晤應受送達人時，得於會晤
      處所為之，行政程序法第72條第1項規定明確。
（二）查抗告人因所載貨物滲漏為警舉發，經原處分機關於100
      年3月21日以北監營裁字第裁40-Z00000000號違反道路交
      通管理事件裁決書，裁罰抗告人罰鍰4萬5000元、吊扣駕
      駛執照12個月、參加道路交通安全講習（99年8月15日第C
      00000000號違規酒駕，併依原違反違反道路交通管理處罰
      條例規定，應受吊扣駕照1年處分），於同日由抗告人當
      場簽收，此有上開違反道路交通管理事件裁決書影本、交
      通部公路總局臺北區監理所送達證書在卷可參（原審卷第
      5頁至第6頁），可見上開裁決書已合法送達於抗告人。又
      上開裁決書附記欄載明：「一、受處分人不服處罰者，得
      於接受裁決書之翌日起20日內，以司法狀紙提出聲明異議
      ，載明裁決日期、字號及理由、交由本（臺北區監理所）
      所轉送管轄地方法院」等語，即已教示抗告人異議期間收
      受裁決書之翌日起之20日內提起異議，易言之，抗告人至
      遲應於100年3月21日起算之20日，並加計在途期間2日，
      即100年4月12日前提起異議，然抗告人竟遲至100年4月20
      日始提起本件異議，顯已逾法定之20日異議期間，於法未
      合。從而，原審以抗告人之聲明異議不合法律上程式，且
      無從補正為由，駁回抗告人之異議，核其認事用法，均無
      違誤。揆諸前揭規定，並無不合，故本件抗告為無理由，
      應予駁回。
據上論斷，應依道路交通管理處罰條例第89條，道路交通事件處
理辦法第25條、刑事訴訟法第412條前段，裁定如主文。
中    華    民    國    100   年     6    月    15    日
                  交通法庭    審判長法  官  宋  祺
                                    法  官  林孟宜
                                    法  官  高玉舜
以上正本證明與原本無異。
不得再抗告。
                                    書記官  許雅淩
中    華    民    國   100    年    6     月    15    日